fi: Sukellusregulaattorin tyyli: Tasapainotettu mäntä; Kalvo; Epätasapainoinen mäntä; Muu
sk-SK: Štýl potápačského regulátora: Vyvážený piest; Membrána; Nevyvážený piest; Iné
lt-LT: Nardymo reguliatoriaus tipas: Subalansuotas stūmoklis; Diafragma; Nesubalansuotas stūmoklis; Kita
sl-SI: Slog potapljaškega regulatorja: Uravnotežen bat; Diafragma; Neuravnotežen bat; Drugo
ja: ダイビングレギュレータースタイル: バランスピストン; ダイヤフラム; アンバランスピストン; その他
el: Στυλ ρυθμιστή κατάδυσης: Ισορροπημένο έμβολο; Διάφραγμα; Ισορροπημένο έμβολο; Άλλο
pt-PT: Estilo regulador de mergulho: Pistão equilibrado; Diafragma; Pistão desequilibrado; Outro
hu: Búvárreduktor stílusa: Kiegyensúlyozott membrán; Diafragma; Kiegyensúlyozatlan membrán; Egyéb
pl: Styl automatu oddechowego: Tłok wyważony; Membrana; Tłok niewyważony; Inne
es: Estilo del regulador de buceo: Pistón equilibrado; Diafragma; Pistón desequilibrado; Otros
it: Stile erogatore da immersione: Pistone bilanciato; Diaframma; Pistone non bilanciato; Altro
zh-TW: 潛水用呼吸調節器樣式: 平衡活塞; 隔膜; 不平衡活塞; 其他
th: สไตล์เรกูเลเตอร์ดำน้ำ: ลูกสูบแบบสมดุล; กะบังลม; ลูกสูบแบบไม่สมดุล; อื่นๆ
pt-BR: Estilo regulador de mergulho: Pistão balanceado; Diafragma; Pistão desbalanceado; Outro
nl: Stijl ocotopus: Uitgebalanceerde zuiger; Diafragma; Ongebalanceerde zuiger; Andere
de: Tauchregler-Stil: Ausbalancierter Kolben; Membran; Nicht ausbalancierter Kolben; Sonstiges
en: Diving regulator style: Balanced piston; Diaphragm; Unbalanced piston; Other
bg-BG: Стил на водолазния регулатор: Балансирано бутало; Мембрана; Небалансирано бутало; Други
ru: Тип регулятора для дайвинга: Сбалансированный поршень; Диафрагма; Несбалансированный поршень; Другой
ko: 다이빙 레귤레이터 스타일: 밸런스드 피스톤; 격막; 언밸런스드 피스톤; 기타
sv: Stil på dykregulator: Balanserad kolv; Diafragma; Obalanserad kolv; Övrigt
da: Stil for dykkerregulator: Afbalanceret stempel; Mellemgulv; Uafbalanceret stempel; Andet
ro-RO: Stil regulator scufundări: Piston compensat; Diafragmă; Piston necompensat; Altele
vi: Kiểu điều áp lặn: Piston cân bằng; Màng chắn; Piston không cân bằng; Khác
hr-HR: Stil regulatora za ronjenje: Uravnoteženi klip; Dijafragma; Neuravnoteženi klip; Ostalo
fr: Style détendeur de plongée: Piston équilibré; Diaphragme; Piston déséquilibré; Autre
nb: Dykkeregulatorstil: Balansert stempel; Diafragma; Ubalansert stempel; Annet
tr: Dalış regülatörü stili: Dengeli piston; Diyafram; Dengeli piston; Diğer
zh-CN: 呼吸调节器款式: 平衡活塞; 隔膜; 不平衡活塞; 其他
cs: Styl potápěčského regulátoru: Vyvážený píst; Membrána; Nevyvážený píst; Jiné